【裁判字號】    92,訴,1249
【裁判日期】    920630
【裁判案由】    毒品危害防制條例
【裁判全文】
台灣高雄法院刑事判決                            九十二年度訴字第一二四九號
    公  訴  人  臺灣高雄地方法院檢察署檢察官
    被      告  甲○○
右列被告因違反毒品危害防制條例案件，經檢察官提起公訴（九十二年度毒偵字第一
九一四號），本院判決如左：
    主  文
甲○○連續施用第一級毒品，累犯，處有期徒刑捌月；扣案海洛因（驗後淨重點伍
公克）沒收銷燬。又施用第二級毒品，累犯，處有期徒刑參月。應執行有期徒刑拾
月；扣案海洛因（驗後淨重點伍公克）沒收銷燬。
    事  實
一、甲○○前曾分別於民國八十二年三月間、八十二年十二月間及八十三年四月間，
    各因竊盜、肅清煙毒條例及偽造文書案件，經法院各判處有期徒刑十月、二年、
    三年六月（其中肅清煙毒條例部分判處有期徒刑三年二月，偽造文書部分判處有
    期徒刑五月，合計應執行有期徒刑三年六月），經合併執行後於八十六年五月二
    十七日假釋出獄，嗣於假釋期間因犯竊盜罪，經本院以八十七年易緝字第九八號
    判處有期徒刑一年確定，並經撤銷假釋，入監執行殘刑，並與竊盜罪接續執行，
    縮短刑期後刑期屆滿日為九十一年十一月二十三日。
二、甲○○前於八十七年間因施用毒品案件，經台灣高雄地方法院檢察署檢察官偵查
    起訴，由本院依職權裁定送觀察、勒戒後，認有繼續施用毒品傾向，經裁定施以
    強制戒治，執行已滿三月，認無繼續戒治之必要，故裁定停止戒治，所餘戒治期
    間付保護管束，然甲○○於停止戒治期間因違反保護管束規則情節重大，經撤銷
    停止戒治並通緝到案後，繼續執行強制戒治期滿，經本院於九十一年七月三十一
    日，以八十七年度訴字第一三六八號判決免刑，於九十一年八月二十九日確定。
    詎其於五年內，復基於施用第一級毒品之概括犯意，自九十二年二月十日起至同
    年三月二十五日（起訴書誤為二十一日）二十二時三十分許止，在高雄市三民區
    金獅湖風景區公廁內等處，連續以針筒注射之方式，施用第一級毒品海洛因多次
    ，另基於施用第二級毒品安非他命之犯意，於同年三月二十六日一時許（起訴書
    誤為三月二十五日二十三時四十分）即採尿之時起回溯九十六小時內某時（應扣
    除受公權力拘束期間），在不詳地點施用第二級毒品安非他命一次，嗣為警於同
    年三月二十五日二十三時四十分許，在高雄市○○區○○路與尚仁街口查獲，並
    扣得第一級毒品海洛因一包（淨重三點五三公克，包裝重零點二三公克）。
三、案經高雄市政府警察局移送台灣高雄地方法院檢察署檢察官偵查起訴。
       理  由
一、訊據被告甲○○固供承有於右揭時地連續施用第一級毒品海洛因事實，惟矢口否
    認有施用第二級毒品安非他命之犯行，辯稱：未施用安非他命云云。經查：
（一）被告為警查獲時所採尿液經檢驗之結果，就嗎啡、甲基安非他命均呈陽性反應
      ，有高雄市立凱旋醫院九十二年四月九日高市凱醫檢字第００九五九號煙毒尿
      液檢驗成績書一紙附卷可憑，並有海洛因一包（淨重三點五三公克，包裝重零
      點二三公克）扣案可稽，該白色粉末經檢驗後確屬第一級毒品海洛因（淨重三
      點五三公克，包裝重零點二三公克）無誤，有法務部調查局鑑驗通知書一紙可
      佐，是足認被告供承確曾施用第一級毒品之自白，核與事實相符而堪予採信。
      又查，前開檢驗成績書上已載明係以免疫學分析法作初步檢驗，再以氣相層析
      質譜儀法（ＧＣ／ＭＳ）作確認，從而上開檢驗就「甲基安非他命呈陽性反應
      」之結果應無誤判可能等情，業據法務部調查局八十二年十月一日（八二）陸
      （一）八二Ｏ九二七一二號函示明確，從而被告辯稱：未施用安非他命云云，
      顯係卸責之詞，不足採信。再者，安非他命施用入人體後，九十六小時內由其
      尿液中可驗出安非他命陽性反應，此經行政院衛生署藥物食品檢驗局八十一年
      二月八日（八一）藥檢壹字第○○一一五六號函示明確，從而，足認被告於九
      十二年三月二十六日一時許即採尿之時起回溯九十六小時內某時（應扣除受公
      權力拘束期間），確曾施用安非他命一次。
（二）又被告於八十七年間因施用毒品案件，經台灣高雄地方法院檢察署檢察官偵查
      起訴，由本院依職權裁定送觀察、勒戒後，認有繼續施用毒品傾向，經裁定施
      以強制戒治，執行已滿三月，認無繼續戒治之必要，故裁定停止戒治，所餘戒
      治期間付保護管束，然甲○○於停止戒治期間因違反保護管束規則情節重大，
      經撤銷停止戒治並通緝到案後，繼續執行強制戒治期滿，經本院於九十一年七
      月三十一日，以八十七年度訴字第一三六八號判決免刑，於九十一年八月二十
      九日確定等情，業經本院調閱八十七年度訴字第一三六八號卷宗核閱屬實，並
      有臺灣高雄地方法院檢察署刑案資料查註紀錄表、本院被告院內索引卡紀錄表
      及台灣高等法院被告全國前案紀錄表各一紙可憑，亦堪信為真實。
    綜上所述，本案事證明確，被告之犯行已可認定。
二、核被告所為，係犯毒品危害防制條例第十條第一項之施用第一級毒品罪與同條第
    二項之施用第二級毒品罪。其多次施用第一級毒品之犯行，時間緊接、方法相同
    ，觸犯構成要件相同之罪，顯係基於概括犯意反覆為之，為連續犯，應論以一罪
    並依法加重其刑。又其所犯上開兩罪，乃犯意個別、行為互異，觸犯構成要件相
    異之罪，應予分論併罰。查被告前曾分別於民國八十二年三月間、八十二年十二
    月間及八十三年四月間，各因竊盜、肅清煙毒條例及偽造文書案件，經法院各判
    處有期徒刑十月、二年、三年六月（其中肅清煙毒條例部分判處有期徒刑三年二
    月，偽造文書部分判處有期徒刑五月，合計應執行有期徒刑三年六月），經合併
    執行後於八十六年五月二十七日假釋出獄，嗣於假釋期間因犯竊盜罪，經本院以
    八十七年易緝字第九八號判處有期徒刑一年確定，並經撤銷假釋，入監執行殘刑
    ，並與竊盜罪接續執行，縮短刑期後刑期屆滿日為九十一年十一月二十三日執行
    完畢等情，有台灣高雄地方法院檢察署刑案資料查註紀錄表、本院被告院內索引
    卡紀錄表及台灣高等法院被告全國前案紀錄表各一紙在卷可憑，其於有期徒刑執
    行完畢後五年內再犯本件有期徒刑以上之二罪，為累犯，應依刑法第四十七條規
    定均加重其刑，施用第一級毒品罪之部分並應遞加重之。審酌被告前因施用毒品
    案件經免刑後，竟未生警悟之心，猶犯本件罪行，顯見其自制意志不堅，行為固
    不足取，惟念其犯後大致坦承犯行，態度尚佳，所為係自我戕害行為，未損及他
    人等一切情狀，分別量處如主文所示之刑，並定其應執行之刑。扣案物經檢驗屬
    第一級毒品海洛因（淨重三點五三公克，包裝重零點二三公克），已如前述，應
    依毒品危害防制條例第十八條第一項前段宣告沒收銷燬，至用以盛裝海洛因之包
    裝袋，因已與海洛因難以析離，亦應整體視同毒品予以一併沒收銷燬。
據上論斷，應依刑事訴訟法第二百九十九條第一項前段，毒品危害防制條例第十條第
一項、第二項、第十八條第一項前段，刑法第十一條，第五十六條、第四十七條、第
五十一條第五款，判決如主文。
中      華      民      國      九十二 年      六    月    三十    日
                                臺灣高雄地方法院刑事庭
                                    法  官  郭  佳  瑛
右正本證明與原本無異。
如不服本判決，應於送達後十日內，向本院提出上訴狀。
                                    書記官  何  瓊  芳
中      華      民      國      九十二      年      七    月     二     日
附錄法條：
毒品危害防制條例第十條第一項、第二項：
施用第一級毒品者，處六月以上五年以下有期徒刑。
施用第二級毒品者，處三年以下有期徒刑。


司法院資訊處製作；財團法人民間司法改革基金會備份。
